Ianca Aparecida Placimo Vitor

Celular/WhatsApp: 11 98539-0694

Email: iancaplacimovitor@gmail.com

LinkedIn: linkedin.com/in/lancaPlacimo

Desenvolvedora Front-End

RESUMO PROFISSIONAL:

Sou Desenvolvedora Front-End com experiência em criar interfaces modernas e acessíveis, utilizando Angular, HTML, CSS, SCSS, JavaScript e TypeScript. Domino frameworks como Tailwind CSS, Bootstrap e Sass, além de integrar APIs REST.

Formada em Análise e Desenvolvimento de Sistemas, atuo com metodologias ágeis, como Scrum e Kanban, para entregar projetos de qualidade, focando na experiência do usuário e soluções eficientes.

FORMAÇÃO

2024 - CURSANDO | UNIVERSIDADE ANHEMBI MORUMBI

Tecnologia em Sistemas para Internet

2022 - CONCLUÍDO | FACULDADES METROPOLITANAS UNIDAS (FMU)

Analise e desenvolvimento de sistemas

2018 - CONCLUIDO | E.E DR AGENOR COUTO DE MAGALHÃES

Ensino médio

CERTIFICAÇÕES:

- Certificação em .NET 5 e EF Core Alura
- Certificação em Tailwind Cursa
- · Certificação em API Rest com .NET 5 Alura
- HTTP Alura
- Certificação em Bootstrap: single-page responsiva Alura
- Certificação em Fundamentos de UX: experiência de usuário Alura
- · Certificação em Sass: O CSS com superpoderes Alura
- Certificação em Flexbox: Posicione elementos Alura
- · Certificação em Layouts Responsivos: Trabalhando com layouts mobile Alura
- · Certificação em Git e Github: Controle e compartilhe seu código Alura
- Certificação em Angular : Fundamentos Alura
- · Certificação em Bootcamp HTML Web Developer Digital Innovation One
- Certificação em Introdução a criação de websites com HTML5 e CSS3 Digital Innovation One
- Certificação em Lógica de programação essencial pela Digital Innovation One
- Certificação em Programação para internet com Javascript Digital Innovation One
- · Certificação em Angular Cod3r
- · Curso de SQL Básico Alura

HISTÓRICO PROFISSIONAL:

Desenvolvedora Front-End: IPG Health Brasil (Remoto)

2024 - atual

- Construção de aplicativos e páginas web seguindo boas práticas e requisitos desegurança.
- Comunicação clara entre clientes e times globais para garantir compreensão dosrequisitos do projeto.
- Desenvolvimento e personalização de apresentações Hard-Coded, VisualAID e EmailMarketing no Veeva System.
- Desenvolvimento e configuração de Sites no WordPress.
- Implementação de componentes reutilizáveis: Desenvolvimento de componentesmodulares e reutilizáveis em React para promover a consistência e eficiência docódigo.
- Otimização de desempenho: Implementação de melhores práticas de desempenho,como lazy loading, code splitting e otimização de imagens.
- Colaboração com equipes multifuncionais: Trabalho conjunto com designers, desenvolvedores de back-end e gerentes de produto para garantir a entrega de projetos de alta qualidade.
- Participação em revisões de código: Revisão de código de colegas para garantir aqualidade e aderência às melhores práticas de desenvolvimento.

Desenvolvedora Front-End junior: tecnobank (Remoto)

2022 - 2023

- Atuar no desenvolvimento de sistemas.
- Executar testes e acompanhar o funcionamento dos sistemas.
- Codificar e implementar melhorias em projetos.
- Prestar suporte aos gestores e clientes.
- Auxiliar nas demais atividades da área.
- Utilizar .NET MVC, CSS, HTML, JavaScript e C# em projetos.
- Planejar e executar atividades diárias de acordo com os prazos definidos pela equipe.
- · Colaborar com o bom andamento das operações e a qualidade dos resultados.

Estagiária Em Desenvolvimento Front-End: Tecnobank (Remoto)

2021 - 2022

- Executar testes e acompanhar o desenvolvimento dos sistemas em projetos.
- Codificar e implementar melhorias em sistemas.
- · Prestar suporte aos gestores e clientes.
- Auxiliar nas demais atividades da área utilizando .NET MVC, HTML, CSS, JavaScript e C#.
- Planejar e executar as atividades diárias conforme os prazos definidos pela equipe.
- Colaborar para o bom andamento das operações e a qualidade dos resultados.

Estagiária Em Desenvolvimento De Software: Qintess (Remoto)

2020 - 2021

- · Atuar no desenvolvimento de sistemas.
- Executar testes e acompanhar o desenvolvimento dos sistemas em projetos.
- Codificar e implementar melhorias nos sistemas.
- Prestar suporte aos gestores e clientes.
- · Auxiliar nas demais atividades da área.
- Utilizar linguagens: Java e AngularJS.
- · Cliente: Caixa Econômica Federal.